【裁判字號】    89,易,167
【裁判日期】    890314
【裁判案由】    贓物
【裁判全文】
臺灣屏東地方法院刑事判決                          八十九年度易字第一六七號
    公  訴  人  臺灣屏東地方法院檢察署檢察官
    被      告  戊○○
右列被告因贓物案件，經檢察官提起公訴（八十九年度偵字第五八九三號），本院判
決如左：
    主  文
戊○○牙保贓物，處有期徒刑陸月，緩刑貳年。
    事  實
一、戊○○明知甲○○（已死亡）所出售之車牌號碼ＷＮ─７４７７號自用小貨車，
    並無來源證件及行車執照，顯係贓車，竟於民國（下同）八十五年一月間，在屏
    東縣內埔鄉水門村丙○○（已另案判決）住處附近，牙保丙○○以新台幣二十萬
    元買受，嗣因未隨車交付行車執照及來源證件，致丙○○交付戊○○五萬元後，
    雙方未辦理過戶，迨八十六年十一月十日晚上十時許，在內埔鄉○○村○○路一
    ０八之一號進鎰輪胎店內，為警循線查獲。
二、案經本院審理丙○○贓物案時發覺，於判決理由中敘明，而由臺灣屏東地方法院
    檢察署檢察官簽分偵查起訴。
    理  由
一、右揭事實，業據被告戊○○供認不諱，並經證人丙○○、己○○、乙○○到庭結
    證屬實，而車牌號碼ＷＮ─７４７７號自用小貨車，係被害人丁○○於八十四年
    四月十九日，在高雄市○○區○○路五四六號前失竊之車輛，亦據被害人丁○○
    在警局供證綦詳，並有車輛竊盜資料個別查詢報表一紙在卷可按，事證至為明確
    ；雖被告另辯稱伊不知係贓車云云。然查被告既自承伊係托運車駕駛，售車之甲○○亦係從事托運工作，伊向甲○○牽車時，未向甲○○拿行照等語。則被告以
    一職業駕駛人，自當知悉買賣車輛時，應隨附行車執照及來源證件；竟於甲○○
    未能交付行車執照及來源證件之情形，仍代丙○○向甲○○買受車輛，足認被告
    對上述車輛顯有贓物之認識，所辯自不足採，犯行洵堪認定。
二、核被告所為，係犯刑法第三百四十九條第二項之罪，爰審酌被告犯罪之動機、目
    的、手段，及其品性、生活狀況、智識程度、犯罪所生之損害，及犯罪後態度等
    一情狀，酌情量處如主文所示之刑。查被告前未曾受有期徒刑以上刑之宣告，此
    有刑案查註紀錄表及本院被告全國前案紀錄表各一紙在卷可按，此次因一時失慮
    ，偶罹刑典，經此刑之宣告後，當知警惕而無再犯之虞，本院因認暫不執行其刑
    為當，予以宣告緩刑，用啟自新。
三、據上論斷，應依刑事訴訟法第二百九十九條第一項前段、刑法第三百四十九條第
    二項、第七十四條第一款、罰金罰鍰提高準條例第一條，判決如主文。
本案經檢察官呂乾坤到庭執行職務。
中      華      民      國    八十九    年      三      月     十四     日
                                      臺灣屏東地方法院刑事第一庭
                                          法  官    林金本
右正本證明與原本無異。
對於本判決如有不服應於收受送達後十日內向本院提出上訴書狀上訴於台灣高等法院
高雄分院並按他造當事人之人數附具繕本。
                                          書記官   陳靖麗
中      華      民      國    八十九    年      三      月     十四     日
附錄論罪科刑法條：
刑法第三百四十九條第二項：搬運、寄藏、故買贓物或為牙保者，處五年以下有期徒
                          刑、拘役或科或併科一千元以下罰金。


司法院資訊處製作；財團法人民間司法改革基金會備份。
